# 有限合伙企业并表问题

提问人：小四 44444 时间：2022-09-26 10:05:14
投资范围：实缴出资投资于由B公司作为受托人成立的信托计划，其底层资产为债；
补偿金条款：未能在出资缴付通知规定的时间内履行出资义务募集完成认缴出资额，应当向A公司支付补偿金。对于补偿金的支付，B公司承诺并确认不受本协议其他条款的约束，即无论情势变化，B公司都应按约向A公司支付补偿金,同时补偿金条款在本协议中为优先适用条款。
收益分配：（ 1 ）就所收到的项目投资收益，向各有限合伙人及执行事务合伙人按各自占合伙企业实缴出资总额比例进行分配，直至其所能获得的投资回报达到实缴出资金额年化收益率【10%】；（ 2 ）就所收到的项目投资本金，向各有限合伙人及执行事务合伙人按各自占合伙企业实缴出资总额比例进行分配，直至其所能获得的分配达到其实缴出资金额；（ 3 ）如有剩余，向各有限合伙人及执行事务合伙人按各自占合伙企业实缴出资总额比例进行分配。
亏损承担：（ 1 ）全体合伙人按其实缴出资额承担亏损；（ 2 ） 超出合伙企业实缴出资额部分（如有），由普通合伙人承担。
执行事务合伙人：本合伙企业由A公司的子公司C担任执行事务合伙人，按本协议的约定进行合伙企业的日常管理、运营等事项，该等职权由财信常勤直接行使或通过其委派的代表行使。
合伙人会议：合伙人会议所议事项，须由全体合伙人一致通过后，方可做出决议。
请问应该有哪家公司并表呢？

回答人：chenyiwei
主帖中提到的因素都不是判断是否控制的关键点。应重点关注的问题是：
1 、该合伙企业的设立目的，是否作为某个特定合伙人的投资、融资通道；
2 、合伙企业的投资标的是否从一开始就已经确定，因而其投资决策委员会或类似机构的决策权都不是实质性的；
3 、合伙企业的利润分配和亏损分担机制，例如是否分为优先级和劣后级，即回报的可变性是否高度集中于部分合伙人和合伙份额；
4 、合伙企业对所投资对象是否具有控制，有无合伙人与被投资对象之间具有协同效应的情况出现；
5 、合伙企业的预定投资退出安排，有无合伙人承诺到时收购或者有优先购买权；
6 、投资决策委员会或类似机构（一般不含合伙人会议）的实质性决策权限和表决规则；
7 、合伙企业的权益分布，各合伙人之间是否具有关联方关系或者一致行动关系；各有限合伙人的背景（是作为财务投资人还是战略投资人等）。